【裁判字號】    99,消債清,35
【裁判日期】    990331
【裁判案由】    清算事件
【裁判全文】
臺灣臺北地方法院民事裁定            99年度消債清字第35號
聲  請  人
即債務人    甲○○原名林美惠.
上列當事人聲請消費者債務清理事件，本院裁定如下：
    主  文
債務人甲○○自中華民國九十九年三月三十一時下午四時起開始
清算程序，並同時終止清算程序。
    理  由
一、按更生方案未依消費者債務清理條例第59條、第60條規定可
    決時，除有該條例第64條規定之情形外，法院應以裁定開始
    清算程序，消費者債務清理條例第61條定有明文。又法院開
    始清算程序之裁定，應載明其年、月、日、時，並即時發生
    效力，另債務人之財產不敷清償清算程序之費用時，法院應
    裁定開始清算程序並同時終止清算程序，復為同條例第83條
    第1項；第85條第1項所明定。
二、本件債務人聲請更生，業經本院97年度消債更字第1018號裁
    定開始更生程序在案，債務人於本院更生程序進行中原陳報
    每月平均收入為新台幣（下同）20,406元，必要支出為19,9
    63元，每月清償債務總額4,584元，清償期限6年，成數為27
    .3%，因收入減必要支出所餘資金不足履行更生方案，經本
    院執行處函詢履行更生方案資金來源，另陳報有兼職家庭代
    工5,000元，惟債務人於99年1月18日函覆家庭代工承包商外
    移，故變更更生方案，主張更生期間每月平均收入為22,042
    元，每月必要支出為19,199元（含扶養費6,000元），第1至
    36期每月清償全部債務人2,850元，其餘每期清償3,814元更
    生期間為8年，惟債務人所提之更生方案，始終未能依消費
    者債務清理條例第60條規定獲得債權人會議之可決。
三、經查，本件債務人實際薪資所得每月為19,637元，加計年終
    獎金，每月平均收入為21,179元，有薪資明細表在卷可稽，
    扣除債務人每月必要之支出後，僅餘1980元，並無能支付2,
    850元予全體債權人，是債務人所提清償更生方案已確認顯
    無履行可能。再者，債務人所欠債務總額為120萬8796元，
    縱依更生方案執行，亦僅得清償331,440元，清償成數為
    27.43%，對債權人顯不公允。末查，債權人均不同意債務人
    所提更生方案，債務人亦無其他財產，則依首開規定，本件
    債務人所提之更生方案，既因顯無履行可能無從認可，依法
    及應開始清算程序，並同時終止清算程序，爰裁定如主文。
中    華    民    國    99    年    3     月    31    日
              民事第二庭    法      官  歐陽漢菁
上為正本係照原本作成
開始清算程序之裁定不得抗告，如不服同時終止清算程序之裁定
，應於裁定送達後10日內，以書狀向本院提出抗告，並繳納抗告
費新臺幣1千元。
中    華    民    國    99    年    3     月    31    日
                            書  記  官  吳貞瑩

司法院資訊處製作；財團法人民間司法改革基金會備份。
